臺灣臺南地方法院刑事裁定　　　　　　 100年度聲減字第32號
聲　請　人　臺灣臺南地方法院檢察署檢察官
受　刑　人　許兩成
上列受刑人因煙毒等案件，已經判決罪刑確定，聲請人聲請減刑
及定其應執行之刑（100年度聲減字第31號），本院裁定如下：
    主  文
許兩成所犯如附表所示之罪，均減刑如附表所載。
其餘聲請駁回。
    理  由
一、聲請意旨略以：受刑人許兩成犯如附表所列之罪，經如附表
    所列之法院判處如附表所列之刑確定在案，其所犯上開各罪
    之犯罪時間均在民國96年4 月24日以前，所犯如附表所列之
    罪，核與中華民國96年罪犯減刑條例規定相符，爰聲請裁定
    減刑並定應執行刑等語。
二、按中華民國96年罪犯減刑條例第8 條第1 項規定：「依本條
    例應減刑之罪，已經判決確定尚未執行或執行未完畢者，由
    檢察官或應減刑之人犯聲請最後審理事實之法院裁定之。」
    ，則應減刑之罪已判決確定，而於中華民國96年罪犯減刑條
    例施行之日，尚未執行或執行未完畢者，應依聲請予以減刑
    。次按「二以上徒刑併執行者，刑法第77條所定最低應執行
    之期間，合併計算之，為刑法第79條之1 第1 項所明定。又
    行刑累進處遇條例施行細則第15條第1 項規定：『對有二以
    上刑期之受刑人，應本分別執行合併計算之原則，由指揮執
    行之檢察官於執行指揮書上註明合併計算之刑期，以定其責
    任分數。』，依該規定，有二以上刑期之受刑人，其刑期既
    合併計算，以定其責任分數，則依行刑累進處遇條例第28條
    之1 第1 項，就該責任分數計算所得縮短應執行之刑期，自
    亦合併計算。另『經縮短應執行之刑期者，其累進處遇及假
    釋，應依其縮短後之刑期計算。』、『受刑人經縮短刑期執
    行期滿釋放時，由典獄長將受刑人實際服刑執行完畢日期，
    函知指揮執行之檢察官。』，同條第3 、4 項分別定有明文
    。足見有二以上刑期之受刑人，雖應分別執行，但由上開合
    併計算刑期、合併計算所得縮短應執行之刑期、累進處遇及
    假釋，依縮短後之刑期計算，縮短刑期執行期滿為實際服刑
    執行完畢日期觀之，實無從區分各項刑期執行完畢之日期。
    而應待全部刑期執行完畢，始能認為各項刑期已執行完畢。
    」（最高法院97年度台抗字第747 、752 號、98年度台抗字
    第652 號、99年度台抗字第223 號、100 年度台非字第230
    號裁定意旨參照）。
三、經查：
  (一)受刑人許兩成前犯如附表編號1 、2 所示之違反肅清煙毒條
    例案件，經本院以81年度訴字第1178號、81年度訴字第1826
    號分別判處有期徒刑3 年10月、3 年6 月確定（下稱第1 案
    、第2 案），接續執行至84年5 月10日假釋付保護管束出監
    ，又因連續非法吸用化學合成麻醉藥品案件，由本院於86年
    10月9 日，以85年度訴字第1401號判處有期徒刑1 年2 月確
    定（下稱第3 案，上開有期徒刑1 年2 月經臺灣臺南地方法
    院檢察署檢察官於88年6 月22日以88年度戒執更字第38號執
    行指揮書執行，註銷87年7 月6 日指揮書，刑期起算日期為
    87年7 月6 日，羈押折抵4 日，指揮書執畢日期為89年4 月
    3 日，其中，自87年10月31日起至87年11月30日止，自87年
    12月1 日起至88年6 月3 日止，分別送觀察、勒戒及強制戒
    治，原刑期順延215 日）；而上開第1 、2 案之假釋亦經撤
    銷，應執行殘刑有期徒刑4 年6 月29日（該殘刑有期徒刑4
    年6 月29日經臺灣臺南地方法院檢察署檢察官於91年12月5
    日，以87年度執更字第1636號執行指揮書執行，該檢察署前
    87年度執更字第1636號、87年度執助字第798 號、88年度執
    字第920 號、91年度執字第3390號指揮書註銷，本件接88年
    度戒執更字第38號執行，刑期起算日期為89年4 月4 日，無
    羈押折抵，指揮書執畢日期為93年11月1 日）；再因違反肅
    清煙毒條例案件，經臺灣嘉義地方法院於87年4 月2 日，以
    86年度訴字第920 號判處有期徒刑3 年5 月，嗣經撤回上訴
    確定（下稱第4 案），另因違反槍砲彈藥刀械管制條例案件
    ，經本院於88年2 月1 日，以88年度訴字第7 號判處有期徒
    刑1 月確定（下稱第5 案），復因連續非法販賣化學合成麻
    醉藥品案件，經臺灣高等法院臺南分院以91年度上更(二)字第
    92號判處有期徒刑5 年8 月，由最高法院以91年度臺上字第
    612 號駁回上訴確定（下稱第6 案）。其後，上開有期徒刑
    5 年8 月、3 年5 月及1 月由臺灣高等法院臺南分院於91年
    11月6 日，以91年度聲字第310 號裁定應執行有期徒刑8 年
    1 月確定，之後，中華民國96年罪犯減刑條例於96年7 月16
    日施行，再由本院於96年11月29日，以96年度聲減字第4150
    號將上開有期徒刑3 年5 月及1 月減刑為有期徒刑1 年8 月
    又15日及15日，並與上開不應減刑之有期徒刑5 年8 月，裁
    定應執行有期徒刑7 年1 月確定（上開應執行之有期徒刑8
    年1 月經臺灣臺南地方法院檢察署檢察官於91年12月5日 ，
    以91年度執更字第1605號執行指揮書執行，載明本件接87年
    度執更字第1636號指揮書執行，刑期起算日期為93年11月2
    日，羈押折抵17日，指揮書執畢日期為102 年8 月15日；而
    上開減刑後應執行之有期徒刑7 年1 月亦經臺灣臺南地方法
    院檢察署檢察官於97年1 月25日，以97年度執減更字第235
    號執行指揮書執行，載明該檢察署91年12月5 日91年度執更
    字第1605號執行指揮書註銷，刑期起算日期為93年11 月2日
    ，羈押折抵17日，指揮書執畢日期為100 年11月14日），而
    上開有期徒刑1 年2 月、殘刑有期徒刑4 年6 月29日及有期
    徒刑7 年1 月等刑期執行至97年7 月17日縮刑假釋出監（縮
    刑執行期滿日為100 年5 月30日），嗣受刑人許兩成因於上
    開假釋期間內，復犯毒品罪，經本院以99年度簡字第3233號
    刑事簡易判決判處有期徒刑3 月，並於100 年1 月24日確定
    ，經撤銷假釋，而須執行所餘執行2 年10月13日之殘刑等情
    ，業經本院調閱臺灣臺南地方法院檢察署100 年度執更字第
    622 號執行案卷查明，並有臺灣高等法院被告前案紀錄表、
    執行指揮書等件附卷可稽（見本院卷第22至25頁）。
  (二)由前揭最高法院裁定意旨可知，有二以上刑期之受刑人，雖
    應分別執行，但由上開合併計算刑期、合併計算所得縮短應
    執行之刑期、累進處遇及假釋，依縮短後之刑期計算，縮短
    刑期執行期滿為實際服刑執行完畢日期觀之，實無從區分各
    項刑期執行完畢之日期，而應待全部刑期執行完畢，始能認
    為各項刑期已執行完畢，故本件如附表編號1 、2 所示之第
    1 、2 案之殘刑有期徒刑4 年6 月29日既與上揭第3 案判處
    之有期徒刑1 年2 月及第4 、5 、6 案減刑後所定應執行之
    有期徒刑7 年1 月之刑期接續執行，實無從區分各項刑期執
    行完畢之日期，而應待全部刑期執行完畢，始能認為各項刑
    期已執行完畢，是本件如附表編號1 、2 所示之刑期既均尚
    未執行完畢，且受刑人所犯如附表編號1 、2 示之罪之犯罪
    時間既皆在96年4 月24日以前，均合於中華民國96年罪犯減
    刑條例減刑條件，是檢察官聲請予以減刑，經核尚無不合，
    應予准許。
四、駁回部分：
  (一)按裁判確定前犯數罪者，併合處罰之；又數罪併罰，有二裁
    判以上者，依第51條之規定，定其應執行之刑，刑法第50條
    、第53條分別定有明文。惟按數罪併罰有二裁判以上者，
    固得依刑法第51條之規定定其應執行之刑，惟須以裁判確定
    前所犯之數罪為前提，若於一罪之裁判確定後又犯他罪者，
    自應於他罪之科刑裁判確定後，與前罪之刑併予執行，而不
    得適用刑法第51條所列各款，定其應執行刑（最高法院80年
    度台非字第256 號判決亦可資參照）。
  (二)經查，受刑人所犯如附表編號2 所示之違反肅清煙毒條例第
    9 條第1 項之施用毒品罪，其犯罪時間為81年7 月21日起至
    同年9 月4 日止，而受刑人所犯如附表編號1 所示之違反肅
    清煙毒條例第9 條第1 項之施用毒品罪係在81年8 月31日判
    決確定。亦即受刑人所犯如附表編2 所示之罪，其犯罪時間
    部分在附表編號1 所示之罪之判決確定日後，是受刑人所犯
    如附表編號2 所示之罪，對於其所犯如附表編號1 之罪，不
    得謂為裁判確定前所犯之罪，依前揭法律規定及裁判意旨，
    即不能適用數罪併罰之例定其執行刑，故聲請人向本院聲請
    就附表編號1 、2 之罪定應執行刑，即於法不合，應予駁回
    。
五、依中華民國96年罪犯減刑條例第2條第1項第3款、第8條第1
    項，刑事訴訟法第220條，裁定如主文。
中    華    民    國   100    年    9     月    30    日
                  刑事第三庭    法  官  曾子珍
以上正本證明與原本無異。
如不服本裁定，應於收受送達後5 日內向本院提出抗告狀。
                                書記官  陳鈺翰
中    華    民    國   100    年    9     月    30    日